臺灣高等法院刑事裁定　　　　　　　　　100年度抗字第429號
抗　告　人
即　受刑人　盧志男
上列抗告人因聲請定應執行刑案件，不服臺灣桃園地方法院100
年3月24日裁定（100年度聲字第797號），提起抗告，本院裁定
如下：
    主  文
抗告駁回。
    理  由
一、原裁定意旨略以：抗告人即受刑人盧志男因施用毒品等案件
    ，經判處如附表所示之刑，均分別確定在案。茲檢察官聲請
    定其應執行之刑，經審核認聲請為正當，爰依刑事訴訟法第
    477條第1 項、刑法第51條第5款、第53條，定其應執行有期
    徒刑2年5月等語。
二、抗告意旨略以：抗告人前經本院以97年度聲減字第1196號裁
    定應執行有期徒刑2年（如附表編號1-5之罪），而後案之桃
    園地方法院99年度訴緝字第106號判決經減刑後為有期徒刑5
    月（如附表編號6之罪）。原裁定將附表所示編號1-6之罪定
    應執行有期徒刑2年5月，未考量修法後數罪併罰應酌量減輕
    其刑之立法意旨，有所不當，懇請撤銷原裁定，另為適法之
    裁定云云。
三、經查：
(一)按法院就自由裁量權之行使，除不得逾越法律所規定範圍之
    外部性界限外，另應受比例原則、公平正義原則之規範，謹
    守法律秩序之理念，體察法律之規範目的，使其結果實質正
    當，合於裁量之內部性界限，俾與立法本旨相契合。刑法第
    51條第5 款規定數罪併罰，宣告多數有期徒刑者，應於各刑
    中之最長期以上，各刑合併之刑期以下，定其應執行之刑期
    ，但不得逾30年，其就數罪併罰，固非採併科主義，而係採
    限制加重主義，就俱發各罪中，以最重之宣告刑為基礎，由
    法院參酌他罪之宣告刑，裁量加重定之，且不得逾法定30年
    最高限制，此即外部性界限。法院為裁判時，二者均不得有
    所踰越。在數罪併罰，有二裁判以上，定其應執行之刑時，
    固屬於法院自由裁量之事項，然仍應受前揭外部性界限及內
    部性界限之拘束（最高法院96年度台上字第7583號判決、97
    年度台上字第2017號判決參照）。
(二)本件抗告人所犯如附表編號1-5 之罪，前經如附表所示各法
    院分別判處有期徒刑9月、7月、4月、10月、7月，後經本院
    以96年度聲減字第4238號裁定將如附表編號4 罪減為有期徒
    刑5月，另以97年度聲減字第1196號裁定將如附表編號5罪減
    為有期徒刑3月15日後，定應執行有期徒刑2年在案，有該裁
    定書附卷可稽。嗣臺灣桃園地方法院檢察署檢察官以100 年
    度聲字第797號聲請對原裁定附表編號1-6之罪聲請定應執行
    刑，揆諸前揭說明，應於各刑中之最長期以上（即9 月以上
    ），各刑合併之刑期以下（即2年9月15日以下），定其應執
    行之刑期。原審參酌抗告人所犯各罪，定其應執行刑有期徒
    刑2年5月，仍在法定範圍內，並未逾越自由裁量之內部限制
    及外部限制，於法並無不合。且抗告人先後多次違反毒品危
    害防制條例罪，均各自獨立，應分別論罪科刑，乃立法政策
    使然，並無違公平原則及比例原則，抗告意旨仍執前詞指摘
    原裁定不當，難認有理由，應予駁回。
據上論斷，應依刑事訴訟法第412條，裁定如主文。
中    華    民    國    100    年    4    月    29    日
                  刑事第二庭審判長法  官 洪光燦
                                  法  官 宋明蒼
                                  法  官 李麗玲
以上正本證明與原本無異。
如不服本裁定，應於收受送達後五日內得再向本院提出抗告狀。
                                  書記官 廖婷璇
中    華    民    國    100    年    4    月    29    日